臺灣高等法院刑事裁定
                                     108年度抗字第2102號
抗  告  人
即  被  告  沈又楨



上列抗告人因沒入保證金案件，不服臺灣基隆地方法院108年度
聲字第1108號，中華民國108年10月30日裁定，提起抗告，本院
裁定如下：
    主  文
原裁定撤銷。
沈又楨繳納之保證金新臺幣壹萬元及實收利息沒入之。
    理  由
一、原裁定意旨略以：被告沈又楨因妨害公務案件，前經臺灣基
    隆地方檢察署檢察官指定保證金新臺幣（下同） 1萬元，由
    被告繳納該保證金後，已將被告釋放。嗣被告經臺灣基隆地
    方檢察署合法通知而未遵期到案執行，且經依法拘提無著，
    此有被告之個人基本資料查詢結果、被告在監在押紀錄表、
    臺灣基隆地方檢察署刑事執行案件進行單、送達證書、拘票
    、報告書存卷可佐，且被告亦無在監、押，有本院被告前案
    紀錄表、在監在押紀錄表在卷可按，足認被告顯已逃匿，應
    准予沒入保證金等語。
二、抗告意旨略以：被告早晚出入作息正常，願提出住家附近之
    日常購物發票證明無逃匿之事由，況被告母親已高齡84歲、
    體弱多病，均由被告獨自奉養，絕無棄之不顧。被告並未接
    獲民國108年9月26日到案執行之通知，原裁定沒入保證金有
    失公允云云。
三、按具保之被告逃匿者，應命具保人繳納指定之保證金額，並
    沒入之。不繳納者，強制執行。保證金已繳納者，沒入之；
    依第118 條規定沒入保證金時，實收利息併沒入之；又沒入
    保證金，以法院之裁定行之，刑事訴訟法第118條第1項、11
    9條之1第2項、第121條第1項分別定有明文。又具保係羈押
    之替代手段，繳納保證金之目的即在擔保被告按時出庭或接
    受執行，使訴訟程序得以順利進行，是如被告經合法傳喚而
    無正當理由不到庭接受審判或執行，即屬「逃匿」之行為。
四、經查：本件抗告人即被告沈又楨前因妨害公務案件，經臺灣
    基隆地方檢察署於107年12月3日諭知以1 萬元具保，並由被
    告繳納現金後，將被告釋放，嗣該案經臺灣基隆地方法院判
    處有期徒刑3月，如易科罰金，以1,000元折算1日，於108年
    7月29日確定，並送執行。嗣檢察官於108年9 月12日以郵務
    送達方式，將108年9月26日執行傳票分別送達至被告住所地
    基隆市○○區○○○路000 巷00號及居所地基隆市○○區○○○路000
    巷00號2樓，均因未會晤被告本人，復無法補充送達於有辨
    別事理能力之同居人或受僱人，而寄存於基隆市警察局第一
    分局延平街派出所，以為送達，依刑事訴訟法第62條、民事
    訴訟法第138 條規定，即生合法送達之效力，惟被告無正當
    理由未到案執行，且經拘提被告無著，有國庫存款收款書、
    送達證書、拘票及通知書、本院在監在押全國紀錄表在卷可
    證（執聲沒字卷第6 至11頁反面，原審卷第15頁）。復依被
    告所提之刑事抗告狀上記載之地址為基隆市○○○路000巷00號
    2樓（本院卷第9頁），則檢察官將108年9 月26日執行傳票
    向該址送達，並無不當，被告所辯未接獲執行通知乙節，尚
    無可採。又抗告意旨雖稱願提出購物發票證明云云，惟此與
    其是否遵期到案執行核屬二事，且逃匿並不以被告遷往其他
    處所藏匿為必要，縱被告仍居於原處所，然經合法傳喚後無
    正當理由而未到案執行，復拘提無著，應可認其有逃匿之事
    實，尚難憑持有多張日常購物發票逕認無逃匿之情。是被告
    既經合法傳喚、拘提無著，顯已逃匿，故應認檢察官聲請沒
    入保證金為正當。而本件聲請書雖漏載沒入實收利息部分，
    然依前揭規定，沒入保證金時，應將實收利息併沒入之。原
    裁定未察，僅沒入被告所繳之保證金，而未一併沒入實收利
    息部分，於法未合，是抗告意旨固無理由惟原裁定既有前揭
    違誤之處，仍應由本院將原裁定撤銷，並自為裁定如主文第
    2項所示。
據上論斷，應依刑事訴訟法第413條、第118條第1項、第119條之
1第2項、第121條第1項，裁定如主文。
中　　華　　民　　國    108    年    12    月    25   日
                  刑事第二十五庭 審判長法  官  宋松璟 
                                       法  官  黃翰義 
                                       法  官  陳彥年 
以上正本證明與原本無異。
不得再抗告。
                                       書記官  彭秀玉
中　　華　　民　　國　　108 　年　　12　　月　　25　　日